臺灣臺中地方法院刑事判決
111年度勞安訴字第3號
公  訴  人  臺灣臺中地方檢察署檢察官
被      告  鄭青茂



選任辯護人  吳承祐律師
上列被告因過失致死等案件，經檢察官提起公訴（111年度偵字
第5704號），被告於準備程序中就被訴事實為有罪之陳述，經告
知簡式審判程序之旨，並聽取當事人及辯護人之意見後，本院合
議庭裁定由受命法官獨任進行簡式審判程序，判決如下：
    主          文
戊○○犯過失致人於死罪，處有期徒刑陸月，如易科罰金，以新
臺幣壹仟元折算壹日。緩刑參年。
    犯罪事實及理由
一、本案被告戊○○所犯係死刑、無期徒刑、最輕本刑為3年以上
    有期徒刑以外之罪，亦非高等法院管轄之第一審案件，其於
    準備程序中就被訴事實為有罪之陳述（見本院111年度勞安
    訴字第3號卷【下稱本院卷】第64頁），經告以簡式審判程
    序之旨，並聽取當事人及辯護人之意見後，本院合議庭認宜
    進行簡式審判程序，爰依刑事訴訟法第273條之1第1項規定
    裁定由受命法官獨任進行簡式審判程序，合先敘明。又本案
    證據之調查，依刑事訴訟法第273條之2規定，自不受同法第
    159條第1項、第161條之2、第161條之3、第163條之1及第16
    4條至第170條規定之限制，依法均具證據能力，併此敘明。
二、本案犯罪事實及證據，除犯罪事實欄一第5至9行「戊○○明知
    依職業安全衛生法第6條第1項第3款及職業安全衛生設施規
    則第256條之規定，其應使莊○閔戴用絕緣用防護具，或使用
    活線作業用器具或其他類似之器具等保護勞工安全之義務，
    竟疏未注意及之，未使莊○閔戴用絕緣用防護具」應更正為
    「戊○○本應注意依職業安全衛生法第6條第1項第3款及職業
    安全衛生設施規則第256條之規定，雇主使勞工於低壓電路
    從事檢查、修理等活線作業時，應使該作業勞工戴用絕緣用
    防護具，或使用活線作業用器具或其他類似之器具，以防止
    電能引起之危害，而依當時情況並無不能注意之情事，竟疏
    未注意及此，未使莊○閔戴用絕緣用防護具，或使用活線作
    業用器具或其他類似之器具，致莊○閔於同日上午9時50分許
    」、第10行「未斷電就將就燈具拆除再安裝新燈具」應更正
    為「未斷電就將舊燈具拆除再安裝新燈具」；證據部分補充
    「被告於本院審理中之自白」外，餘均引用檢察官起訴書之
    記載（如附件）。
三、論罪科刑：
　㈠核被告所為，係犯職業安全衛生法第40條第1項之違反應有防
    止危害安全衛生設備及措施規定，致生死亡之職業災害罪及
    刑法第276條之過失致人於死罪。被告係以一行為同時觸犯
    上開2罪名，為想像競合犯，應依刑法第55條前段規定，從
    一重論以過失致人於死罪。
　㈡爰審酌被告僱用被害人莊○閔進入具有感電風險之勞動場所從
    事燈具更換修繕工程之作業時，竟疏未注意依規定使被害人
    戴用絕緣用防護具，或使用活線作業用器具或其他類似之器
    具，以防止感電事故發生，致釀生本案被害人不幸觸電死亡
    之職業災害，不僅侵害被害人之生命法益，亦對被害人之家
    屬在生活、精神等層面產生巨大影響，應予非難；並考量被
    告犯後已坦承犯行，且業與被害人之父母親甲○○、丁○○達成
    和解並履行和解條件完畢之犯後態度，有和解書（見本院卷
    第45至49頁）、支票簽收單及支票（見本院卷第51頁）、土
    地銀行臺幣支票存款交易明細查詢資料（見本院卷第53頁）
    在卷可稽，並據被害人之胞兄乙○○於本院審理中陳述明確（
    見本院卷第76頁）；另酌以被告前無任何犯罪之前科紀錄，
    有臺灣高等法院被告前案紀錄表1份（見本院卷第13頁）附
    卷足憑，素行良好；兼衡以被告本案犯罪之情節、所生危害
    及其自陳高職畢業之智識程度、從事水電工程工作、月收入
    新臺幣10萬元、已婚、有1個11歲之未成年子女、需要扶養
    母親、小孩及太太、小康之家庭經濟狀況、身體沒有重大疾
    病（見本院卷第74、75頁）等一切情狀，量處如主文所示之
    刑，並諭知易科罰金之折算標準，以資懲儆。
  ㈢被告前未曾因故意犯罪而受有期徒刑以上刑之宣告，有前揭
    臺灣高等法院被告前案紀錄表1份在卷可稽，被告因一時失
    慮，致罹刑章，被告犯後已坦承犯行，知所悔悟，且業與被
    害人之父母親甲○○、丁○○達成和解並履行和解條件完畢，已
    如前述，諒被告經此偵、審程序及刑之宣告後，當應知警惕
    而無再犯之虞；復考量短期自由刑本有中斷受刑人原本生活
    、產生烙印效果等不利復歸社會之流弊，是本院認上開對其
    所宣告之刑以暫不執行為適當，爰依刑法第74條第1項第1款
    規定，宣告緩刑3年，以啟自新。
據上論斷，應依刑事訴訟法第273條之1第1項、第299條第1項前
段、第310條之2、第454條第2項，職業安全衛生法第40條第1項
，刑法第11條前段、第276條、第55條前段、第41條第1項前段、
第74條第1項第1款，刑法施行法第1條之1第1項，判決如主文。
本案經檢察官何采蓉提起公訴，檢察官丙○○到庭執行職務。
中    華    民    國    111   年    5     月    12    日
　　　　　　　 　 刑事第十六庭  法  官  呂超群
得上訴。
以上正本證明與原本無異。
如不服本判決應於收受送達後20日內向本院提出上訴書狀，並應
敘述具體理由；其未敘述上訴之理由者，應於上訴期間屆滿後20
日內向本院補提理由書（均須按他造當事人之人數附繕本）「切
勿逕送上級法院」。
告訴人或被害人如不服判決，應備理由具狀向檢察官請求上訴，
上訴期間之計算，以檢察官收受判決正本之日起算。
　　　　                        書記官  許丞儀
中    華    民    國    111   年    5     月    12    日
附錄法條：
職業安全衛生法第40條
違反第6條第1項或第16條第1項之規定，致發生第37條第2項第1
款之災害者，處3年以下有期徒刑、拘役或科或併科新臺幣30萬
元以下罰金。
法人犯前項之罪者，除處罰其負責人外，對該法人亦科以前項之
罰金。
刑法第276條
因過失致人於死者，處5年以下有期徒刑、拘役或50萬元以下罰
金。